臺灣臺北地方法院民事判決　　　　　　　96年度訴字第3414號
原　　　告　甲○○
被　　　告　臺灣電力股份有限公司
法定代理人　丁○○
訴訟代理人　彭國能律師
上列當事人間侵權行為損害賠償事件，本院於民國96年9 月20日
言詞辯論終結，判決如下：
    主      文
原告之訴及假執行之聲請均駁回。
訴訟費用由原告負擔。
    事實及理由
一、原告起訴主張略以：
（一）伊承租臺北市○○○路○ 段33號1 樓經營窩心足匠館，與
      訴外人黃樊清所有而出租予丁記蚵仔麵線使用之臺北市○
      ○○路○ 段31巷2 號之不動產相鄰。伊於民國95年6 月1
      日16時許，攀爬至丁記蚵仔麵線攤位屋頂之塑膠浪瓦上方
      探查漏水情形時，因被告所有之電線、電纜裸露而未為必
      要之防護措施，而欠缺通常應具備之安全性，且散置於丁
      記蚵仔麵線之塑膠浪瓦上方變電箱旁，致丁記蚵仔麵線上
      方之鐵皮屋及該變電箱周邊之鐵架導電，伊於觸摸鐵架時
      遭該鐵架吸附住，經伊奮力一蹬，始與鐵架分離而自高處
      跌下，受有頭部外傷、腦挫傷、頭皮撕裂傷及電器燒傷等
      傷害，於臺安醫院住院治療至95年6 月3 日，迄今手尚不
      能合掌，且有心律不整、腦血管有血塊等症狀，使伊之身
      體、健康受有重大不治、難治之傷害。被告既以經營輸電
      、配電為業，對相關設施自應負管理之責，其對此自應負
      損害賠償責任。
（二）伊因此所受之損害，茲分述如下：
    1.醫藥費：新台幣（下同）10萬元。
    2.不能工作之損失：伊原從事推拿指壓工作，每月收入至少
      6 萬元，因本事故致腦部挫傷、頭部血塊、頭痛無法使力
      而需接受復健、服藥長達10個月，因而受有10個月無法工
      作之損失，共計60萬元。
    3.精神慰撫金：此部分請求60萬元
（三）伊因被告之侵權行為受有130 萬元之損害，今願僅就其中
      95萬元部分為請求。爰依民法第184 條第1 項、第193 條
      第1 項、第195 條第1 項之規定訴請被告賠償等語。並聲
      明：1.被告應給付原告95萬元，及自95年6 月1 日起至清
      償日止，按年息5%計算之利息。2.願供擔保，請准宣告假
      執行。
二、被告則略以：原告雖主張其出現於1 樓鐵皮屋屋頂係為探查
    漏水情形，惟伊當時派員查看時，發現現場尚留有電焊機乙
    具，顯係原告在當時不當進行電焊作業，因電焊機漏電而造
    成損害情事，蓋若無用電情事，豈會突然漏電，伊於現場所
    供給電源亦僅為110 伏特，應不致發生吸附人體之情事。再
    者，於高處作業時本即須作相當自我防護，惟本件原告並未
    進行任何防護措施，亦可能為事發之原因，是原告除無法證
    明其損害之發生確係伊所造成外，亦未盡保護自己免受傷害
    之注意義務等語，資為抗辯。並聲明：1.原告之訴駁回。2.
    若受不利益判決，願供擔保請准宣告免為假執行。
三、原告主張其於95年6 月1 日16時許，在丁記蚵仔麵線攤位屋
    頂上方探查漏水情形時，因遭電擊而自屋頂落下，受有頭部
    外傷、腦挫傷、頭皮撕裂傷及電器燒傷等傷害等情，此為被
    告所不否認，並經證人即原告之員工乙○○、丙○○結證屬
    實，復有診斷證明書、受傷部位明示圖、臺北市政府消防局
    救護紀錄表、臺安醫院函各1 紙在卷可按（見本院卷第7 、
    8 、9 頁、第55頁），堪認原告此部分主張為真實。
四、本件之爭點為：原告於95年6 月1 日遭電擊而受傷，是否係
    因被告所管理、維護之電線、電纜裸露漏電而導致？茲分述
    如下：
（一）按當事人主張有利於己之事實者，就其事實有舉證之責任
      ，民事訴訟法第277 條前段定有明文；次按損害賠償之債
      ，以有損害之發生及有責任原因之事實，並二者之間，有
      相當因果關係為成立要件。故原告所主張損害賠償之債，
      如不合於此項成立要件者，即難謂有損害賠償請求權存在
      （最高法院48年台上字第481 號判例意旨參照）。
（二）原告雖主張本件意外之發生係因被告所有之電線、電纜裸
      露漏電，散置於丁記蚵仔麵線攤位屋頂之塑膠浪瓦上方變
      電箱旁，致變電箱旁之鐵架導電而導致，惟原告自承其除
      曾於95年6 月1 日攀爬上該屋屋頂外，於當日前、後從不
      曾登上該屋屋頂，其於95年6 月1 日攀爬上屋頂時，亦未
      看見丁記蚵仔麵線攤位屋頂之塑膠浪瓦上方變電箱旁有裸
      露之電纜、電線（見本院卷第75頁反面），則其主張被告
      所有之電線、電纜裸露漏電，散置於丁記蚵仔麵線攤位屋
      頂之塑膠浪瓦上方變電箱旁，致變電箱旁之鐵架導電乙節
      ，純屬其個人臆測之詞，尚不足採信。
（三）證人乙○○結證稱：伊當時在店裡看電視，聽到外面有人
      在喊叫，伊跑出去看，就看到原告倒在蚵仔麵線店的前面
      ，伊看見原告的頭部、左手手掌有流血，而且腫腫的，伊
      並不清楚蚵仔麵線店的變電箱的電線是否有裸露的情形等
      語（見本院卷第57頁反面）；證人丙○○結證稱：當時原
      告說他要上去屋頂看看漏水的地方，後來伊聽到外面有碰
      的一聲，好像有東西掉下來，伊就跑出去，看到原告坐在
      地上，地上有血，伊就趕緊跑進店裡叫乙○○，當時原告
      臉色發白，意識不清楚。蚵仔麵線店的變電箱的電線並沒
      有裸露的情形，案發當天晚上7 點左右，伊有請台電派人
      來查看，台電人員是先檢查我們店裏面都沒有問題，後來
      台電人員有跟伊說，他檢查的結果，應該是蚵仔麵線攤位
      屋頂上方的電線，可能是時間久了，而蚵仔麵線的人有重
      新弄過，但沒有弄好等語（見本院卷第58頁反面、第59頁
      正面），是依證人乙○○、丙○○之證詞，僅能證明原告
      當日自屋頂落下而受傷之情形，尚無從認定原告當日遭電
      擊而落下地面確係因被告未為必要之管理、防護措施，致
      其所設置之電線、電纜裸露漏電而導致。
（四）原告雖主張其曾於95年7 、8 月間委託水電行人員至現場
      查看，發現變電箱連接處之電纜、電線布均已更新，故顯
      然是該連接處之電纜漏電云云，惟查，縱使原告前開主張
      屬實，惟原告亦自承其係於被告派員將現場漏電情形修復
      完畢後，始請水電行人員至現場查看（見本院卷第75頁反
      面），顯見水電行人員並非依據現場實際漏電之狀況研判
      漏電之原因。另證人即被告之員工戊○○結證稱：當天伊
      接獲通知現場有漏電的情形，所以伊就過去要修理。伊去
      現場用檢電筆檢測的結果，發現窩心足匠館的招牌及蚵仔
      麵線的鐵皮屋頂都有漏電的情形，後來伊上去窩心足匠館
      的屋頂檢查的結果，漏電的位置是在變電箱上方波浪板跟
      鐵皮屋的中間，是因為蚵仔麵線的屋頂是波浪板，波浪板
      上面有電線，而蚵仔麵線攤位在波浪板上面又加蓋鐵皮屋
      ，鐵皮屋壓在電線上，而引發漏電等語（見本院卷第59頁
      反面），是縱使蚵仔麵線攤位屋頂之塑膠浪瓦上方變電箱
      與電纜連接處之電纜均已於案發後更換，然依證人戊○○
      之前開證詞，本件若係因蚵仔麵線攤位在波浪板上面又加
      蓋鐵皮屋，鐵皮屋壓在電線上，而引發漏電，則被告如欲
      修復漏電情形，本有更換電纜之必要，尚難僅因變電箱與
      電纜連接處之電纜業已更換，即遽認本件確係因被告未為
      必要之管理、防護措施，致其所設置之電線、電纜裸露漏
      電而導致原告遭電擊受傷。
（五）綜上所述，原告於95年6 月1 日所受前開傷害，縱使確係
      因觸摸窩心足匠館隔壁蚵仔麵線攤位上方鐵皮屋之鐵架而
      觸電所致，惟依原告所提前開事證，並無法證明係因被告
      未為必要之管理、防護，致被告所有之電線、電纜裸露漏
      電，使蚵仔麵線攤位上方鐵皮屋之鐵架導電而導致本件事
      故，原告就此既未能另舉事證以實其說，則其前開主張尚
      屬無據。
五、從而，原告依侵權行為法則，請求被告應給付原告95萬元，
    及自95年6 月1 日起至清償日止，按年息5%計算之利息，為
    無理由，應予駁回。原告之訴既經駁回，其假執行之聲請已
    失所附麗，應併予駁回。
六、本件事證已臻明確，兩造其餘攻擊或防禦方法，經本院審酌
    後，認均與本件之結論無涉，茲不再一一論述，併予敘明。
七、據上論結：本件原告之訴為無理由，依民事訴訟法第78條，
    判決如主文。
中　　華　　民　　國　　96　　年　　9 　　月　　28　　日
                 民事第一庭法　官　蔡和憲
以上正本係照原本作成。
如對本判決上訴，須於判決送達後20日內向本院提出上訴狀。
中　　華　　民　　國　　96　　年　　9 　　月　　28　　日
                           書記官  吳文雄
